# 关于多次交易分步实现的企业合并

提问人：jidus 时间：2013-05-10 21:41:01
多次交易分步实现的企业合并中个别报表与合并报表的区别： 个别报表： 1 、以购买日之前所持被购买方股权投资的账面价值与购买日新增投资成本之和作为初始投资成本 2 、购买日之前持有的被购买方的股权投资涉及的其他综合收益不处理。 合并报表： 1 、以购买日之前所持被购买方股权投资的在购买日的公允价值与购买日新增投资成本之和作为合并成本 2 、购买日之前持有的被购买方的股权投资涉及的其他综合收益转为购买日所属当期投资收益。
我想问的是为什么会有这样截然不同的处理，体现什么样的处理思路和原则?

回答人：chenyiwei
类似问题在本版面上讨论过很多，主要是基于实体理论和“跨越会计处理界限”观念的影响。你可以搜索一下之前的讨论。